# 关于对外投资中涉及承包情形的会计处理

提问人：BWIN2019 时间：2021-12-18 23:20:34
A公司出资 200 万与B公司共同设立C公司，A持股比例占40%，A公司与B公司约定盈亏自负，C公司仅仅作为一个平台。运营中，A公司与一外部经营管理人D达成协议，由D实际负责C公司中A公司所属部门的业务，外部经营管理人需给予A公司定额回报。
请教陈版，这种情况下，A公司对于C公司的投资能否指定为一项以公允价值计量且变动计入其他综合收益的金融资产，并按投资成本作为公允价值的估计进行后续计量？
请陈版指导，感谢！

回答人：chenyiwei
不建议这样处理。
1 、这类合作项目公司仅为特定项目而设立，存续期限有限（项目结束后，项目公司也没有必要一直存续，必然会清算），属于“有限寿命主体”。
因此即使对C确实不具有控制、共同控制或重大影响，也不能指定为FVOCI。
2 、虽然A、B是借用同一个壳，但在内部是严格分灶吃饭的。这种情况下A将自己的业务转给C，是否仅仅获取固定回报？C的实际管理权限如何？

提问人：BWIN2019 时间：2021-12-21 23:42:18
谢谢陈版回复！
对于C公司，A公司任命D作为负责人负责管理，如果D不能给予A足额回报的话，A公司可能考虑撤销对D的任命。
前述所指定额回报目前只针对近 3 年的期间，后续回报金额会待协议到期时再做协商。
这种情况下，是否可以理解为A公司具备对C公司中所属部门的控制，作为长投采用成本法计量？若是长投并采用成本法后续计量，是否要纳入合并范围呢？
再次请教陈版，谢谢！

回答人：chenyiwei
这种情况下A可控制的只是法人C的一部分，不符合合并报表准则中“单独主体”的要求，不能单独将其控制的部分纳入合并报表范围，还是整体作权益法核算，但在计算权益和损益份额时仅考虑本企业享有权益的部分。